臺灣高等法院臺南分院交通事件裁定　　 100年度交抗字第40號
抗　告　人　張平雍
上列抗告人因聲明異議案件，不服臺灣嘉義地方法院中華民國
100年2月25日裁定（100年度交聲字第21號）提起抗告，本院裁
定如下：
    主  文
抗告駁回。
    理  由
一、抗告意旨略以：(一)抗告人南下行經違規路段時係綠燈通行，
    但因釣具差點掉落，見黃燈始加速通過，然交通號誌已轉紅
    燈，又交通警察躲在箱型車後方，抗告人經過時並未見到員
    警攔查，直到下個紅綠燈時，員警才將其攔下，並說明其闖
    紅燈且不符取締加速逃逸，又沒戴安全帽等等違規事項，以
    上員警所取締均非實情。(二)抗告人確實沒有收到任何通知單
    ，直到99年12月23日至監理站驗車時才知道有本件罰單云云
    。
二、原裁定意旨略以：本件裁決書，經交由郵政機關於97年11月
    13日向異議人位於嘉義市○區○○街36號住所為送達，因未
    獲會晤應受送達人本人，亦無受領文書之同居人、受僱人或
    應受送達處所接收郵件人員，已將該送達文書寄存於嘉義文
    化路郵局，並作送達通知書2份，1份黏貼於應受送達人門首
    ，1份置於該受送達處所信箱或其他適當位置，以為送達，
    此有交通部公路總局嘉義區監理所嘉義市監理站送達證書1
    紙附卷可憑，另送達地址即嘉義市○區○○街36號，確為送
    達時異議人之住所，亦有法務部戶役政連結作業系統全戶戶
    籍資料1份附卷可佐，足認本件裁決書業已符合行政程序法
    第74條規定為寄存送達。是異議人倘對上開處分不服，依前
    揭規定，自應於該裁決書合法送達之翌日即97年11月24日起
    算20日，至97年12月14日，由於該日為星期日，故至97年12
    月15日止之異議期間內提出異議，惟異議人遲至99年12月27
    日，逾期2年後始向台灣嘉義地方法院提出聲明異議狀，自
    應認其聲明異議不合法律上之程式，且無從補正，核諸前揭
    說明，自應將其異議駁回。
三、按受處分人不服道路交通管理處罰條例第8 條主管機關所為
    之處罰，得於接到裁決書之翌日起20日內，向管轄地方法院
    聲明異議，道路交通管理處罰條例第87條第1 項定有明文。
    次按「處理違反道路交通管理事件，有關文書送達之程序，
    依行政程序法之規定」，此為違反道路交通管理事件統一裁
    罰標準及處理細則第5條所明定。又行政程序法第74條規定
    ：「送達，不能依前2條規定為之者，得將文書寄存送達地
    之地方自治或警察機關，並作送達通知書兩份，1份黏貼於
    應受送達人住居所、事務所、營業所或其就業處所門首，另
    1份交由鄰居轉交或置於該送達處所信箱或其他適當位置，
    以為送達。前項情形，由郵政機關為送達者，得將文書寄存
    於送達地之郵政機關。寄存機關自收受寄存文書之日起，應
    保存3個月」，是舉發機關應依行政程序法之規定，送達交
    通違規舉發單。末按交通法庭認聲明異議不合法律上之程式
    或其異議權已經喪失者，應以裁定駁回之，但其不合法律上
    之程式可補正者，應先定期命為補正，逾期不補正者，即予
    駁回，道路交通案件處理辦法第18條亦有明文。
四、經查：
  (一)抗告人之戶籍地址，經本院依職權查詢結果，抗告人自63年
    11月1日起確即設籍於嘉義市○區○○街36號等情號，此有
    個人基本資料查詢結果1紙在卷可稽（見本院卷第9頁），復
    觀抗告人於97年10月29日陳述之交通違規陳述單上所留之聯
    絡地址亦為嘉義市○○街36號，有嘉義市監理站交通違規陳
    述單在卷可佐（見監理站卷宗第4頁），足證抗告人確係住
    於上址屬實。而本件交通部公路總局嘉義區監理所嘉義市監
    理站97年11月7日嘉監義裁字第裁76-M00000000號違反道路
    交通管理事件裁決書及嘉監義四字第0972104540號函文，係
    由原處分機關即交通部公路總局嘉義市監理站於97年11月13
    日以掛號郵務方式寄送至抗告人位於嘉義市○區○○街36號
    戶籍地，郵務人員因未獲會晤受送達人或同居人，遂於同日
    將該違反道路交通管理事件裁決書寄存於應受送地之郵政機
    關即嘉義文化路郵局，並作送達通知書2份，1份置於該受送
    達處所信箱或其他適當位置，以為送達等情，有送達證書原
    本1紙附卷可憑（見監理所卷第3頁），足認本件裁決書業已
    符合行政程序法第74條規定為寄存送達，縱令抗告人並未前
    往領取該通知書，仍自寄存之日起10日後發生送達之效力。
    衡以郵政機關係經常對外處理大量郵務之送達機關，有一定
    監督機制，所為送達郵件業務程序應係客觀而難以作假，且
    郵政機關與抗告人當無嫌隙，亦不至憑空捏造上開送達經過
    ，故抗告人辯稱本件舉發違反道路交通管理事件裁決書未合
    法送達云云，尚難憑取。
  (二)又本件裁決處分，係於97年11月13日寄存在抗告人之戶籍地
    之管轄郵局嘉義文化路郵局，原處分之裁決書應於寄存之日
    起10日即97年11月23日發生送達之效力，自翌日（即97年11
    月24日）起算20日至同年12月13日，由於該日為星期六，故
    至97年12月15日止為其異議期間，詎抗告人遲至99年12月27
    日始向原審法院聲明異議，有聲明異議狀上之收文戳足憑（
    原審卷第1頁），是抗告人之聲明異議已逾前揭法律所定異
    議期間，原審法院因認受處分人之聲明異議不合法律上程式
    ，而駁回其異議，經核並無不合，抗告人徒以前開抗告意旨
    所載理由提起抗告，經核難認為有理由，應予駁回。
五、據上論結，應依道路交通案件處理辦法第26條，刑事訴訟法
    第412條，裁定如主文。
中    華    民    國   100    年    3     月    29    日
                  刑事第七庭    審判長法  官  李文福
                                      法  官  顏基典
                                      法  官  陳顯榮
以上正本證明與原本無異。
不得再抗告。
                                      書記官  劉岳文
中    華    民    國   100    年    3     月    29    日